【裁判字號】    99,抗,703
【裁判日期】    990906
【裁判案由】    聲明異議
【裁判全文】
臺灣高等法院臺中分院刑事裁定           99年度抗字第703號
抗  告  人
即  聲請人  甲○○
上列抗告人因聲明異議案件，不服臺灣臺中地方法院中華民國
99年6月28日裁定（99年度聲字第2138號）提起抗告，本院裁定
如下：
    主  文
抗告駁回。
    理  由
一、本件抗告人對臺灣臺中地方法院檢察署98年度執更字第5110
    號指揮書聲明異議，原裁定以抗告人前因偽造文書及妨害名
    譽案件，分別經本院以94年度上訴字第822號判處有期徒1年
    2月，減為有期徒刑7月，並經最高法院以96年度臺上字第
    354號駁回上訴，及以96年度上易字第2015號判處有期徒刑
    10月，減為有期徒刑5月，如易科罰金，以銀元300元即新臺
    幣900元折算1日，均經確定在案，上開各罪嗣再經本院以98
    年度聲字第1762號裁定定其應執行刑有期徒刑11月，及最高
    法院以98年度臺抗字第661號裁定抗告駁回確定，並由臺灣
    臺中地方法院檢察署98年度執更字第5110號執行，抗告人應
    向本院聲明異議，乃向台灣台中地方法院為聲明異議，自不
    合法予以駁回其聲明異議，經核並無不合。
二、抗告人意旨略以：原審法院就偽造文書等案件並非諭知無罪
    ，既判有罪即有管轄權，爰提起抗告請求撤銷原裁定云云。
    惟按刑事訴訟法第484條規定，受刑人或其法定代理人或配
    偶以檢察官執行之指揮為不當者，得向諭知該裁判之法院聲
    明異議。是對於執行檢察官之指揮執行聲明異議者，應向所
    執行之裁判之諭知法院為之甚明。而對已判決確定之各罪定
    其應執行刑之裁定確定後，與確定判決有同等效力，是對於
    執行檢察官之指揮執行聲明異議，自應向為該定執行刑裁定
    之法院為之（最高法院92年度臺聲字第60號裁判要旨，及最
    高法院95年度臺抗字第10號裁定參照）。次按刑事訴訟法第
    484 條所謂諭知該裁判之法院，係指諭知科刑判決，即具體
    之宣示主刑、從刑之法院而言（最高法院82年度臺聲字第9
    號、83年度臺聲字第45號裁判要旨參照）。抗告人對臺灣臺
    中地方法院檢察署98年度執更字第5110號執行指揮聲明異議
    ，該指揮書所據者為本院98年度聲字第1762號定應執行刑之
    裁定，揆諸前開說明，對於本件執行檢察官之指揮執行聲明
    異議，自應向為該定執行刑裁判之法院即本院為之，乃抗告
    人向原法院為聲明異議，自不合法，原法院認抗告人之聲明
    異議為不合法，駁回抗告人之聲明異議核無不合，抗告意旨
    以前詞指摘原裁定不當，為無理由，應駁回抗告人之抗告。
據上論結，本件抗告為無理由，應依刑事訴訟法第四百十二條裁
定如主文。
中    華    民    國    99    年    9     月    6     日
            刑事第六庭    審判長法  官  李  文  雄
                                法  官  陳  如  玲
                                法  官  蔡 王 金 全
上列正本證明與原本無異。
如不服本裁定，應於裁定送達後五日內向本院提出抗告狀(須附繕本)。
                                書記官  金  珍  華
中    華    民    國    99    年    9     月    6     日

司法院資訊處製作；財團法人民間司法改革基金會備份。
